台灣苗栗地方法院刑事判決　　　　　　　　　　　　　九十一年度易字第四六五號
　　公　訴　人　臺灣苗栗地方法院檢察署檢察官
　　被　　　告　丙○○
右列被告因贓物案件，經檢察官聲請以簡易判決處刑（九十一年度偵字第一四一二號
），本院認不宜以簡易判決處刑，改依通常程序審理，判決如左：
    主  文
丙○○故買贓物，累犯，處有期徒刑玖月。
    事  實
一、丙○○前於民國八十六年五月間因妨害風化案件，經臺灣高等法院判處有期徒刑
    一年六月確定，於八十七年五月十八日縮短刑期假釋出獄，指揮書執畢日期為八
    十七年十一月二十六日，期滿未經撤銷假釋而執行完畢。竟仍不知悛改，平日在
    電腦網路之跳蚤市場刊登0000000000號行動電話，從事中古物品收購
    ，於九十一年三月三十日凌晨，有不詳姓名綽號「小張」之成年男子，以前開電
    話連絡丙○○表示有中古貨，請其立即南下苗栗取貨。於同日凌晨三時四十分許
    ，丙○○在苗栗縣苗栗市○○路上，明知該「小張」男子所交付之如附表「遭竊
    物品欄」所示物品：筆記型電腦一台、電腦主機十一部、印表機二台、ＰＤＡ四
    台、ＣＰＵ二個、ＲＡＭ三條及硬碟二個等物，因某部分電腦主機貼有「國泰人
    壽」字樣，經「小張」告以均係來路不明，分別為如附表欄所示己○○、丁○○
    、戊○○、乙○○、庚○○、甲○○於附表所示時間、地點所失竊之贓物，市價
    總計約新臺幣（以下同）二十五萬五千元，竟以二萬九千元之低價予以購買，並
    將前開物品放置於其所駕駛之車號五Ｃ—一八三０號自小客車之後座及後行李箱
    中。嗣於同日上午五時十分許，在苗栗縣苗栗市○○路與民生街口，經警發現可
    疑執行盤檢而當場起獲如附表「遭竊物品欄」所示之贓物（均已發還所有人），
    而查悉上情。
二、案經苗栗縣警察局移送臺灣苗栗地方法院檢察署檢察官聲請簡易判決處刑，本院
    認不宜以簡易判決處刑，而改依通常程序審理查起訴。
    理  由
一、訊據被告丙○○對於右揭事實，均坦承不諱，核與被害人己○○指訴稱：警方於
    九十一年三月三十日上午十時許，通知伊領回ＩＢＭ電腦主機三台、列表機二台
    ，才知伊上班之位於苗栗市○○路四九六號八樓國泰人壽苗新通訊處遭竊，東西
    約市價七、八萬元等語、被害人丁○○陳述：電腦主機一台是九十一年三月三十
    日上午十時許，經警通知，才知道位於苗栗市○○路四九六號五樓國泰人壽苗栗
    分公司伊上班地方遭竊，電腦主機是伊私人物品，約市價一萬五千元等語、被害
    人戊○○指訴稱：ＰＤＡ個人數位助理機，型號ＶＩＳＯＲ一台是他的，是警方
    於九十一年三月三十日上午十時通知伊領回，才知伊上班之位苗栗市○○路四九
    六號六樓國泰人壽苗栗分公司遭竊，約市價一萬元等語、被害人乙○○指陳稱：
    ＰＤＡ個人數位助理機一台，型號ＶＩＳＯＲ之私人物品，經警於九十一年三月
    三十日上午十時通知伊領回，才知伊上班之位苗栗市○○路四九六號五樓國泰人
    壽苗栗分公司遭竊，約市價一萬元等語、被害人即國泰人壽保險股份有限公司之
    職員庚○○指訴稱：電腦主機四台，電腦零件三條、ＣＰＵ二個、硬碟二個，是
    位於苗栗市○○路四九六號五樓國泰人壽苗栗分公司伊上班地方遭竊，係於九十
    一年三月三十日上午十時許，經警通知才知道並領回失竊物，市價約九萬元等語
    、被害人東泰產物保險股份有限公司苗栗辦事處職員吳昀貞陳述：ＩＢＭ電腦主
    機三台，是警方於九十一年三月三十日上午十時通知伊領回，才知伊上班之位苗
    栗市○○路四九六號二樓東泰產物苗栗通訊處遭竊，約市價六萬元等語均相符合
    ，並有被害人庚○○、丁○○、戊○○、乙○○、己○○及東泰產物保險股份有
    限公司苗栗辦事處職員吳昀貞分別出具之贓物認領保管單計六紙附卷可稽及現場
    採證照片六張、被告所有0000000000號行動電話於九十一年三月三十
    日通聯紀錄一份附卷可參。被告自白與事實相符，足堪憑採。本案事證明確，被
    告犯行已經證明。
二、核被告所為，係犯刑法第三百四十九條第二項之故買贓物罪。又被告前於八十六
    年五月間因妨害風化案件，經臺灣高等法院判處有期徒刑一年六月確定，於八十
    七年五月十八日縮短刑期假釋出獄，指揮書執畢日期為八十七年十一月二十六日
    ，期滿未經撤銷假釋而執行完畢，此有臺灣苗栗地方法院檢察署刑案資料查註紀
    錄表、臺灣高等法院被告全國前案紀錄表、法務部被告在監在押資料表各一份附
    卷可稽，其於五年內再犯本案有期徒刑以上之罪，係屬累犯，依法應加重其刑。
    爰審酌被告之素行、其犯罪動機、犯罪所得利益甚鉅、暨公訴人認被告從事中古
    物品之收購，為圖一己不法私利，向不熟識之「小張」故買贓物，提供銷贓管道
    ，助長竊盜犯行，對社會治安危害甚深，獲利頗豐，建議求處有期徒刑十月及被
    告犯後尚知坦承犯行，態度良好等一切情狀，量處如主文所示之刑，以示警懲。
據上論斷，爰依刑事訴訟法第四百五十二條、第二百九十九條第一項前段，刑法第三
百四十九條第二項、第四十七條，罰金罰鍰提高標準條例第一條前段，判決如主文。
本案經檢察官黃棋安到庭執行職務
中      華      民      國    九十一    年      八      月    二十七    日
                                      臺灣苗栗地方法院刑事第二庭
                                          法  官  黃  賢  婷
右正本證明與原本無異。
如不服本判決，應於判決送達後十日內向本院提出上訴狀( 應附繕本 )。
                                          書記官  陳  文  聰
中      華      民      國    九十一    年      八      月    二十七    日
附表
┌──┬───┬───────┬─────────┬───────┬───┐
│編號│被害人│失  竊  時  間│  失  竊  地  點  │遭  竊  物  品│市  價│
├──┼───┼───────┼─────────┼───────┼───┤
│    │      │九十一年三月三│苗栗市○○路四九六│ＩＢＭ廠牌電腦│新台幣│
│ 一 │己○○│十日凌晨某時  │號八樓（國泰人壽公│主機三臺、ＨＰ│七、八│
│    │      │              │司苗新通訊處）    │廠牌列表機二臺│萬元  │
├──┼───┼───────┼─────────┼───────┼───┤
│    │      │九十一年三月三│苗栗市○○路四九六│聯強電腦主機一│新台幣│
│ 二 │丁○○│十日凌晨某時  │號六樓（國泰人壽公│臺            │一萬五│
│    │      │              │司）              │              │千元  │
├──┼───┼───────┼─────────┼───────┼───┤
│    │      │九十一年三月三│苗栗市○○路四九六│ＰＡＬＭ廠牌  │新台幣│
│ 三 │戊○○│十日凌晨某時  │號六樓（國泰人壽公│ＰＤＡ一個    │一萬元│
│    │      │              │司）              │              │      │
├──┼───┼───────┼─────────┼───────┼───┤
│    │      │九十一年三月三│苗栗市○○路四九六│ＰＡＬＭ廠牌  │新台幣│
│ 四 │乙○○│十日凌晨某時  │號六樓（國泰人壽公│ＰＤＡ一個    │一萬元│
│    │      │              │司）              │              │      │
├──┼───┼───────┼─────────┼───────┼───┤
│    │      │              │                  │電腦主機ＩＢＭ│      │
│    │      │              │                  │廠牌三臺、大群│      │
│    │      │九十一年三月三│苗栗市○○路四九六│一臺；宏基筆記│新台幣│
│ 五 │庚○○│十日凌晨某時  │號五樓（國泰人壽公│型電腦一臺；聯│九萬元│
│    │      │              │司）              │強ＲＡＭ三條；│      │
│    │      │              │                  │ＣＰＵ二個；硬│      │
│    │      │              │                  │碟二個        │      │
├──┼───┼───────┼─────────┼───────┼───┤
│    │      │九十一年三月三│苗栗市○○路四九六│ＩＢＭ廠牌電腦│新台幣│
│ 六 │甲○○│十日凌晨某時  │號二樓（東泰產物保│主機三臺      │六萬元│
│    │      │        │險公司）          │              │      │
└──┴───┴───────┴─────────┴───────┴───┘
